臺灣桃園地方法院民事裁定　九十三年度小上字第二五號
　　上　訴　人　富邦商業銀行股份有限公司
　　法定代理人　吳均龐
　　訴訟代理人　周群能
　　被　上訴人　乙○○
　　　　　　　　甲○○
　　右　一　人
　　訴訟代理人　廖素芬
右當事人間請求清償債務事件，上訴人對於中華民國九十三年三月二十九日本院桃園
簡易庭九十三年度桃小字第三○四號第一審判決提起上訴，本院裁定如左：
　　主      文
上訴駁回。
第二審訴訟費用新臺幣壹仟伍佰元由上訴人負擔。
　　理      由
一、按對於小額程序之第一審裁判之上訴，非以其違背法令為理由，不得為之，民事
    訴訟法第四百三十六條之二十四第二項定有明文。又同法第四百三十六條之二十
    五規定小額程序之上訴狀內應記載上訴理由，表明下列二款事項：即(一)原判決所
    違背之法令及其具體內容，(二)依訴訟資料可認為原判決有違背法令之具體事實。
    亦即上訴人於上訴狀或理由書內應有具體之指摘，並揭示該法規之條項或內容，
    若係成文法以外之法則，應揭示該法則之旨趣，倘為司法院之解釋或最高法院之
    判例，則應揭示該判解之字號或其內容，上訴狀或理由書如未依此項方法表明者
    ，即難認為已對原判決違背法令有具體之指摘，故如僅就自己主張重加陳述或就
    原審取捨證據任加指摘，並未具體指出原判決違背何等法規，其上訴自難認為合
    法（最高法院七十一年度台上字第三一四號判例意旨參照）。
二、上訴人富邦商業銀行股份有限公司不服原判決，於民國九十三年四月十九日提出
    之上訴狀所表明之上訴理由略以：
    (一)被上訴人甲○○不爭執存款戶開戶申請暨約定書係其所親自簽名，卻否認開立
      撥款帳戶，顯與事實有悖。再者桃園距離台中僅二、三小時車程，原告非不可
      能在台中利用金融卡領款。
    (二)上訴人係於收到被上訴人回傳之撥款指示書，且核對借款人簽名無誤後，上訴
      人方才撥款入被上訴人之金融卡帳戶，如被上訴人無收到金融卡及密碼函，為
      何會在撥款指示書中簽名？被上訴人辯稱未收到金融卡及密碼函，亦未回傳撥
      款指示書，應不可採。
    (三)訴外人張鴻裕係介紹被上訴人向上訴人貸款之人，並非上訴人公司之員工，據
      被上訴人提出張鴻裕簽立之切結書，內容略謂張鴻裕積欠被上訴人甲○○十萬
      元（富邦頭家代現金卡），如被上訴人否認有此貸款，且無收到金融卡和密碼
      函，如何與張鴻裕簽訂此切結書。
    (四)依存款戶開戶申請書暨約定書之金融卡使用應行注意及約定事項第三項、第四
      項約定，存款戶對其金融卡負有保管義務，被上訴人雖辯稱係遭訴外人張鴻裕
      使用金融卡盜領，惟此盜領仍應由被上訴人負責。
    綜上所述，原判決以無法遽認被上訴人已收受上訴人所發給之金融卡及密碼函，
    與無法認定借款係由被上訴人所提領，判決上訴人敗訴，應有違誤，爰依法提起
    本件上訴。
三、經核上訴人所陳之前開上訴理由，僅引用原審判決時之攻擊防禦方法，就其於原
    審主張附加補敘，並未具體指出原審判決有如何違背法令情事，更未指明原審判
    決所違反之法令條項，或其內容以及依訴訟資料有何判決違背法令之具體事實，
    自不得謂已合法表明上訴理由。揆諸前揭說明，本件上訴難認為合法，應予駁回
    。
四、關於上訴人應負擔之第二審訴訟費用，依民事訴訟法第四百三十六條之三十二第
    一項準用第四百三十六條之十九第一項之規定，確定本件訴訟費用額如主文第二
    項所示之金額。
五、依民事訴訟法第四百三十六條之三十二第一項、第二項、第四百三十六條之十九
    第一項、第四百四十四條第一項前段、第九十五條、第七十八條，裁定如主文。
中　　　華　　　民　　　國　　九十三　　年　　　六　　　月　　二十八　　日
                            臺灣桃園地方法院民事第三庭
~B審判長法官　潘進柳
~B法　　　官　周玉群
~B法　　　官　劉雪惠
右為正本係照原本作成
本裁定不得抗告
中　　　華　　　民　　　國　　九十三　　年　　　六　　　月　　二十八　　日
~B法院書記官　董淵順
